【裁判字號】    97,易,406
【裁判日期】    971118
【裁判案由】    違反毒品危害防制條例
【裁判全文】
臺灣花蓮地方法院刑事判決               97年度易字第406號
公  訴  人  臺灣花蓮地方法院檢察署檢察官
被      告  甲○○
                    （現於臺灣花蓮監獄另案執行中）
上列被告因違反毒品危害防制條例案件，經檢察官提起公訴（97
年度毒偵字第544號、第242號、97年度偵字第2264號），被告於
準備程序中就被訴事實為有罪之陳述，本院判決如下：
    主  文
甲○○施用第二級毒品，參罪，均累犯，各處有期徒刑陸月，扣
案之安非他命壹包（含袋毛重零點伍捌捌捌公克；驗餘淨重零點
伍捌零肆公克）、含有甲基安非他命、愷他命之白色晶體柒包（
（含袋毛重共陸點捌壹柒壹公克、驗餘毛重合計陸點柒陸伍伍公
克）均沒收銷燬之；安非他命吸食器貳組、電子秤壹台，均沒收
。又持有第二級毒品，累犯，處有期徒刑參月，扣案之大麻壹包
（淨重零點壹伍公克、空包裝重零點貳陸公克）沒收銷燬之。應
執行有期徒刑壹年陸月，扣案之安非他命壹包（含袋毛重零點伍
捌捌捌公克；驗餘淨重零點伍捌零肆公克）、含有甲基安非他命
、愷他命之白色晶體柒包（含袋毛重共陸點捌壹柒壹公克、驗餘
毛重合計陸點柒陸伍伍公克）、大麻壹包（淨重零點壹伍公克、
空包裝重零點貳陸公克）均沒收銷燬之；安非他命吸食器貳組、
電子秤壹台均沒收。
    事  實
一、甲○○前有違反麻醉藥品管理條例、竊盜等前案紀錄，又於
    民國92年間因施用毒品案件，經本院裁定送觀察、勒戒後，
    認無繼續施用毒品之傾向，由臺灣花蓮地方法院檢察署檢察
    官於92年 8月28日不起訴處分確定後，於95年間又因贓物案
    件，經本院判處有期徒刑3月確定，嗣減刑為有期徒刑1月又
    15日，甫於96年7 月16日執行完畢出監。詎其仍未能戒除毒
    癮，明知安非他命係毒品危害防制條例所稱之第二級毒品，
    不得非法持有及施用，竟基於施用第二級毒品安非他命之犯
    意，於96年11月22日8、9時許，在其位於花蓮縣花蓮市○○
    路273巷58 號之住處內，以將安非他命放入玻璃球吸食器燒
    烤吸其煙霧之方式，非法施用第二級毒品安非他命1 次，嗣
    於96年11月22日16時15分許，為警持本院核發之搜索票至游
    秉恆位於花蓮縣吉安鄉○○村○○路195號2樓處所搜索時在
    場，並經其同意採集其尿液送驗結果呈安非他命類陽性反應
    ，而查悉上情。
二、甲○○亦明知大麻係毒品危害防制條例所稱之第二級毒品，
    不得非法持有，復基於持有第二級毒品大麻之犯意，於97年
    4 月底某日，在花蓮縣花蓮市○○○路長頸鹿遊藝場後方之
    停車場，由不詳姓名年籍綽號「阿明」之成年男子贈送其大
    麻1 包（淨重0.15公克、空包裝重0.26公克）而非法持有之
    ，並將之藏放於花蓮縣花蓮市○○路○ 段71號2樓202室之租
    屋處內。又基於施用第二級毒品安非他命之犯意，分別於97
    年5月1日16、17時許、同年月2 日16、17時許，在其位於花
    蓮縣花蓮市○○路○ 段71號2樓202室之租屋處內，以將安非
    他命放入玻璃球吸食器燒烤吸其煙霧之方式，非法施用第二
    級毒品安非他命各1次。嗣於97年5 月2日21時許，因另案通
    緝為警在花蓮縣花蓮市○○街167 號前緝獲，並在其身上查
    獲安非他命1 包（毛重0.5888公克，驗餘毛重0.5804公克）
    ，嗣經其同意帶警至上開租屋處搜索，當場扣得其所有含有
    甲基安非他命、愷他命成分之白色晶體7包（含袋毛重共6.8
    171公克、驗餘毛重合計6.7655公克）、大麻1包（淨重0.15
    公克、空包裝重0.26公克），及其所有供（但非專供）施用
    安非他命所用之吸食器2組、電子磅秤1台以及大麻吸食煙斗
    1 支等物，並經其同意採集其尿液送驗結果呈安非他命類陽
    性反應，始知上情。
三、案經花蓮縣警察局花蓮分局報告臺灣花蓮地方法院檢察署檢
    察官偵查起訴。
    理  由
一、上揭事實，業據被告甲○○於警詢、偵訊及本院調查、審理
    時坦承不諱，且被告於上開時、地為警查獲所採尿液送請慈
    濟大學檢驗結果，均呈安非他命類陽性反應等情，有慈濟大
    學濫用藥物檢驗中心檢驗總表、偵辦毒品案件涉嫌人尿液檢
    體採集送驗紀錄表、勘察採證同意書等在卷可證，並有被告
    所有供（但非專供）施用安非他命所用之吸食器2 組、電子
    磅秤1 台扣案可證，復有現場照片、搜索扣押筆錄、扣押物
    品目錄表等在卷可證。又扣案之大麻1 包經法務部調查局鑑
    定結果，確含有大麻成分乙節，有卷附之法務部調查局濫用
    藥物實驗室97年5月29日調科壹字第09723025510號鑑定書可
    證，另扣案之安非他命1包、白色晶體7包，經囑託慈濟大學
    濫用藥物檢驗中心鑑定結果，均含有甲基安非他命成分，另
    7 包白色晶體亦含有愷他命之成分，此有慈濟大學濫用藥物
    檢驗中心97年8 月29日慈大藥字第97082901號鑑定書附卷可
    憑，是被告前開施用第二級毒品安非他命及持有第二級毒品
    大麻之犯行，事證明確，均堪以認定。
二、又被告於92年間因施用毒品案件，經本院裁定送觀察、勒戒
    後，認無繼續施用毒品之傾向，由臺灣花蓮地方法院檢察署
    檢察官於92年8 月28日為不起訴處分確定等情，有臺灣高等
    法院被告前案紀錄表1 份在卷可參，堪認被告於前開觀察、
    勒戒執行完畢釋放後，5 年內再犯本件施用第二級毒品之犯
    行，已甚明確，應依法論科。
三、按安非他命、大麻均係毒品危害防制條例第2 條第2項第2款
    所稱之第二級毒品。核被告上開所為，分別係犯毒品危害防
    制條例第10條第2 項之施用第二級毒品罪及同條例第11條第
    2 項之持有第二級毒品罪。被告持有第二級毒品安非他命之
    低度行為，為其施用第二級毒品之高度行為所吸收，不另論
    處。又被告所犯上開施用第二級毒品罪之3 罪及持有第二級
    毒品罪之犯意各別，應予分論併罰。被告有前開所述之科刑
    及執行紀錄，有臺灣高等法院被告前案紀錄表1 份在卷足憑
    ，其於徒刑執行完畢後，5 年以內故意再犯本件有期徒刑以
    上之4罪，均為累犯，應依刑法第47條第1項之規定加重其刑
    。爰審酌被告有多次施用毒品之前案紀錄，且經觀察、勒戒
    之戒毒療程，猶未能戒除毒品之誘惑，一再施用安非他命毒
    品並持有大麻，戕害身心健康，暨其犯後坦承犯行等一切情
    狀，各量處如主文所示之刑，並定其應執行之刑，以示懲儆
    。
四、扣案第二級毒品安非他命1 包（含袋毛重0.5888公克；驗餘
    淨重0.5804公克）、大麻1包（淨重0.15公克、空包裝重0.2
    6公克）均係屬毒品危害防制條第2條第1項第2款所規定之第
    二級毒品，另扣案之含有甲基安非他命、愷他命成分之白色
    晶體7 包（含袋毛重共6.8171公克、驗餘毛重合計6.7655公
    克），其中愷他命係屬於毒品危害防制條第2條第1項第3 款
    所規定之第三級毒品，不問屬於犯人與否，均應依毒品危害
    防制條例第18條第1 項前段之規定，沒收銷燬之。又扣案之
    安非他命吸食器2組、電子秤1台，均係被告所有供（但非專
    供）其施用安非他命所用之器具，業經被告陳明在卷，自應
    依刑法第38條第1項第2款之規定，併予宣告沒收之。至扣案
    之大麻吸食煙斗1 支，雖係被告所有之物，然被告並未施用
    大麻，且無證據證明該吸食煙斗係專供施用大麻所用之物，
    應非屬違禁物，自不得予以沒收，併此敘明。
五、據上論斷，應依刑事訴訟法第273條之1第1 項、第299條第1
    項前段，毒品危害防制條例第10條第2項、第11條第2項、第
    18條第1項前段，刑法第11條前段、第51條第5款、第47條第
    1項、第38條第1項第2款，判決如主文。
本案經檢察官張立中到庭執行職務。
中    華    民    國    97    年    11    月    18    日
                        刑事第三庭    法  官  許乃文
以上正本證明與原本無異。
如不服本判決應於收受判決後10日內向本院提出上訴書狀，並應
應敘述具體理由。其未敘述上訴理由者，應於上訴期間屆滿後20
日內向本院補提理由書 (均須按他造當事人之人數附繕本)「切
勿逕送上級法院」。
中    華    民    國    97    年    11    月    18    日
                                      書記官
附錄本判決論罪之法律條文：
毒品危害防制條例第10條第2項：
施用第二級毒品者，處 3 年以下有期徒刑。
毒品危害防制條例第11條第2項：
持有第二級毒品者，處 2 年以下有期徒刑、拘役或新臺幣 3 萬
元以下罰金。
毒品危害防制條例第18條第1項：
查獲之第一、二級毒品及專供製造或施用第一、二級毒品之器具
，不問屬於犯人與否，均沒收銷燬之；查獲之第三、四級毒品及
製造或施用毒品之器具，無正當理由而擅自持有者，均沒入銷燬
之。但合於醫藥、研究或訓練之用者，得不予銷燬。


司法院資訊處製作；財團法人民間司法改革基金會備份。
